# 少数股东权益计算依据

提问人：fanglang99 时间：2016-03-25 09:40:01
少数股东权益=子公司所有者权益×少数股东投资持股比例”，这里的子公司所有者权益
是指子公司未经调整的自身账面所有者权益金额，还是按照购买日可辨认净资产公允价值
为基础确认的呢

回答人：chenyiwei
依据子公司购买日可辨认净资产公允价值为基础持续计算到资产负债表日的金额。另外还要注意：内部交易的逆流和平流交易未实现损益也会影响少数股东权益的金额。